臺灣屏東地方法院刑事判決　　　　　　　 94年度訴字第370號
公　訴　人　臺灣屏東地方法院檢察署檢察官
被　　　告　甲○○
上列被告因違反毒品危害防制條例案件，經檢察官提起公訴（94
年度毒偵字第859 號）及併案審理（臺灣屏東地方法院檢察署94
年度毒偵字第1428號、第2009號），嗣因被告就被訴及併案犯罪
事實為有罪之陳述，並聽取當事人之意見後，裁定改依簡式審判
程序審理，判決如下：
    主  文
甲○○連續施用第一級毒品，累犯，處有期徒刑壹年貳月，扣案
第一級毒品海洛因伍包（合計淨重貳點玖柒公克，空包裝總重
壹點陸伍公克）、海洛因壹包（淨重零點伍貳公克、空包裝重零
點貳柒公克）、含有海洛因殘渣之夾鏈袋壹個，均沒收銷燬之；
另扣案夾鏈袋壹包，沒收。又連續施用第二級毒品，累犯，處有
期徒刑柒月，扣案第二級毒品甲基安非他命拾參包（驗前毛重貳
肆點伍公克，驗後毛重貳肆點肆公克）、甲基安非他命壹包
（驗前毛重壹點公克，驗後毛重壹點貳公克）、含有甲基安非
他命殘渣玻璃球貳個，均沒收銷燬之。應執行有期徒刑壹年捌月
，扣案第一級毒品海洛因伍包（合計淨重貳點玖柒公克，空包
裝總重壹點陸伍公克）、海洛因壹包（淨重零點伍貳公克、空包
裝重零點貳柒公克）、第二級毒品甲基安非他命拾參包（驗前毛
重貳肆點伍公克，驗後毛重貳肆點肆公克）、甲基安非他命
壹包（驗前毛重壹點公克，驗後毛重壹點貳公克）、含有海洛
因殘渣之夾鏈袋壹個、含有甲基安非他命殘渣玻璃球貳個，均沒
收銷燬之；另扣案夾鏈袋壹包，沒收。
    事  實  及  理  由
一、甲○○於民國81年間，因違反肅清煙毒條例、麻醉藥品管理
    條例及槍砲彈藥刀械管制條例案件，經臺灣高等法院高雄分
    院以82年度上訴字第1208號判決分別處有期徒刑3 年6 月、
    8 月及7 月，定應執行有期徒刑4 年確定；又於83年間因違
    反肅清煙毒條例、麻醉藥品管理條例、藥事法及行賄罪等案
    件，經臺灣高等法院高雄分院以83年度上訴字第2755號判決
    分別判處有期徒刑3 年6 月、5 月、5 月及1 年6 月，定應
    執行有期徒刑5 年6 月確定，上開各罪經接續執行後，於87
    年10月28日縮短刑期假釋出獄，並於91年12月8 日因縮短刑
    期假釋期滿未經撤銷，以執行完畢論。
二、又甲○○於92年間．因施用毒品案件，經本院以92年度毒聲
    字第867 號裁定觀察勒戒後，認有繼續施用傾向，而經本院
    以92年度毒聲字第1474號裁定施以強制戒治，而於92年11月
    4 日入臺灣屏東戒治所執行強制戒治，嗣因戒治期間已逾6
    個月，並由該所陳報臺灣屏東地方法院檢察署檢察官稱無繼
    續續戒治之必要，而由該署檢察官命令該所於93年6 月1 日
    將甲○○釋放，並由該署檢察官以93年度戒毒偵第46號為不
    起訴處分確定。詎甲○○竟不知悔改，竟分別基於施用第一
    級毒品海洛因及第二級毒品甲基安非他命之概括犯意，自94
    年1 月18日起至94年7 月29日止，在屏東縣內埔鄉○○村○
    ○路42號住處，將第一級毒品海洛因加水稀釋，以注射針筒
    注射手臂之方式，施用第一級毒品海洛因多次，另將甲基安
    非他命置於玻璃球上以打火機燃燒後吸食其煙霧之方式，施
    用第二級毒品甲基安非他命多次，嗣於(一)94年3 月24日17時
    15分許，經警持本院核發之搜索票，分別在屏東縣內埔鄉三
    和村與黎明村交界之芒果園之工寮內，及甲○○所使用停放
    於該處車牌號碼為E3-2332 號自小客車執行搜索而查獲，並
    扣得第一級毒品海洛因5 包（合計淨重23.97 公克，空包裝
    總重1.65公克）、第二級毒品甲基安非他命13包（驗前毛重
    243.5 公克，驗後毛重243.4 公克）、含有甲基安非他命殘
    渣玻璃球1 個；(二)94年6 月1 日23時10分許，在屏東縣內埔
    鄉○○村○○路846 號查獲，並扣得海洛因1 包（淨重0.52
    公克、空包裝重0.27公克）；(三)94年7 月29日11時，在屏東
    縣內埔鄉○○路87號「夢之鄉汽車旅館118 室」為警查獲，
    並扣得甲基安非他命1 包（驗前毛重1.3 公克，驗後毛重1.
    2 公克）、含有甲基安非他命殘渣之玻璃球1 個、含有海洛
    因殘渣之夾鏈袋1 個、被告所有預備供施用第一級毒品用之
    夾鏈袋1 包。
三、上開犯罪事實有：(一)搜索扣押筆錄3 紙、扣押物品目錄表3
    紙、照片31幀；(二)送檢人真實姓名對照表3 紙、台灣檢驗科
    技股份有限公司94年4 月1 日、94年6 月6 日、94年8 月1
    日檢驗報告各乙紙、法務部調查局94年6 月14日調科壹字第
    240003634 號鑑定通知書乙紙、檢驗報告各乙紙、法務部調
    查局94年8 月15日調科壹字第240003743 號鑑定通知書乙紙
    、高雄醫學大學附設中和紀念醫院編號0000-000、0000-000
    、0000-000、0000-000、0000-000號檢驗報告各乙紙；(三)扣
    案第一級毒品海洛因5 包（合計淨重23.97 公克，空包裝總
    重1.65公克）、海洛因1 包（淨重0.52公克、空包裝重0.27
     公 克）、第二級毒品甲基安非他命13包（驗前毛重24 3.5
    公克，驗後毛重243.4 公克）、甲基安非他命1 包（驗前毛
    重1.3 公克，驗後毛重1.2 公克）、含有甲基安非他命殘渣
    玻璃球2 個、含有海洛因殘渣之夾鏈袋1 個及被告所有供施
    用第一級毒品用之夾鏈袋1 包；(四)被告於警詢、偵查中及本
    院審理時之自白；(五)臺灣屏東地方法院檢察署刑案資料查註
    紀錄表、臺灣高等法院被告全國前案紀錄表各乙份等證據足
    資證明，本件事證明確，被告犯行應可認定。
四、論罪科刑之理由：
  (一)查海洛因、甲基安非他命，分別屬毒品危害防制條例第2 條
    第2 項第1 、2 款所規定之第一、二級毒品，核被告所為，
    係犯毒品危害防制條例第10條第1 項之施用第一級毒品罪及
    同條第2 項施用第2 毒品罪。
  (二)被告持有第一、二級毒品海洛因、甲基安非他命進而施用，
    其持有之低度行為均為施用之高度行為吸收，均不另論罪。
  (三)被告連續施用第一、二級毒品之犯行，時間緊接、手法相同
    ，各觸犯構成要件相同之罪名，顯係各基於概括犯意為之，
    均為連續犯，各依刑法第56條之規定以一罪論，並加重其刑
    。
  (四)被告所犯上開二罪，犯意各別，行為互異，應分論併罰。
  (五)被告於81年因違反肅清煙毒條例、麻醉藥品管理條例及槍砲
    彈藥刀械管制條例案件，經臺灣高等法院高雄分院以82年度
    上訴字第1208號判決分別處有期徒刑3 年6 月、8 月及7 月
    ，定應執行有期徒刑4 年確定，又於83年間因違反肅清煙毒
    條例、麻醉藥品管理條例、藥事法及行賄罪等案件，經臺灣
    高等法院高雄分院以83年度上訴字第2755號判決分別判處有
    期徒刑3 年6 月、5 月、5 月及1 年6 月，定應執行有期徒
    刑5 年6 月確定，上開各罪經接續執行後，於87年10月28日
    縮短刑期假釋出獄，並於91年12月8 日因縮短刑期假釋期滿
    未經撤銷，以執行完畢論，有上開前科資料可證，其受有期
    徒刑執行完畢後5 年以內，再犯本件最重本刑為有期徒刑以
    上之罪，為累犯，應依刑法第47條之規定，加重其刑，並依
    刑法第70條規定遞加重之。
  (六)本院審酌被告有多次施用毒品犯行，有上開前科紀錄資料可
    按，竟再為本案犯行，足見其不思悔改，自制力亦顯不佳；
    惟考量被告於本院審理時即能坦承犯行，犯後態度良好，而
    其施用毒品行為於本質上係屬自我戕害行為，並未對社會造
    成直接而過鉅之損害，反社會性之程度應屬較低等一切情狀
    ，分別量處如主文所示之刑，並定其執行之刑，以資懲戒。
  (七)沒收：
    扣案第一級毒品海洛因5 包（合計淨重23.97 公克，空包
      裝總重1.65公克）、海洛因1 包（淨重0.52公克、空包裝
      重0.27公克）、第二級毒品甲基安非他命13包（驗前毛重
      24 3.5公克，驗後毛重243.4 公克）、甲基安非他命1 包
      （驗前毛重1.3 公克，驗後毛重1.2 公克），應依毒品危
      害防制條例第18條第1 項前段規定，沒收銷燬之。
    扣案含有甲基安非他命殘渣玻璃球2 個、含有海洛因殘渣
      之夾鏈袋1 個，因分別與毒品海洛因、甲基安非他命不能
      析離，應視同毒品，亦應依毒品危害防制例第18條第1 項
      規定，予以沒收銷燬之。
    扣案夾鏈袋1 包，係被告所有預備供施用第一級毒品之用
      ，業據被告於本院審理時供述明確，故應依刑法第38條第
      1項第2款規定，予以沒收。
五、據上論斷，應依刑事訴訟法第273 條之1 第1 項、第284 條
    之1 、第299 條第1 項前段、第310 條之2 ，毒品危害防制
    條例第10條第1 項、第2 項、第18條第1 項前，刑法第11條
    前段、第56條、第51條第5 款、第47條、第38條第1 項第2
    款，判決如主文。
中　　華　　民　　國　　94　　年　　10　　月　　27　　日
                  刑事第一庭    法  官  曾吉雄
以上正本證明與原本無異。
如不服本判決應於收受本判決送達後十日內向本院提出上訴書狀，
其未敘述上訴理由者，並得於提起上訴後十日內向本院補提理由
書狀（均須按他造當事人之人數附繕本）「切勿逕送上級法院」
                                書記官  潘美碧
中　　華　　民　　國　　94　　年　　10　　月　　27　　日
論罪科刑法條：
毒品危害防制條例第10條：
施用第一級毒品者，處 6 月以上 5 年以下有期徒刑。
施用第二級毒品者，處 3 年以下有期徒刑。
